臺灣高雄地方法院刑事裁定　　　　　　　99年度聲字第2777號
異　議　人
即　受刑人　洪偉誠
上列聲明人因違反槍砲彈藥刀械管制條例等案件，以臺灣高雄地
方法院檢察署檢察官執行之指揮為不當（執行案號：96年度執字
第9062號、96年度執字第9062號之1 ），向本院聲明異議，本院
裁定如下：
    主  文
異議駁回。
    理  由
一、異議意旨略以：異議人即受刑人洪偉誠前因違反槍砲彈藥刀
    械管制條例案件經判處有期徒刑併科罰金刑確定，現在監執
    行中，而異議人於該案偵、審程序中曾遭羈押89日，惟執行
    檢察官核發執行指揮書時，卻將該89日之羈押期間逕予折抵
    有期徒刑之部分，而非折抵罰金刑易服勞役部分，為此聲明
    異議，並請求撤銷執行檢察官前開將羈押期間逕予折抵有期
    徒刑之處分，改諭知以羈押期間折抵罰金刑易服勞役部分之
    決定等語。
二、程序方面
(一)、按刑事訴訟法第484 條規定：「受刑人或其法定代理人或配
    偶以檢察官執行之指揮為不當者，得向諭知該裁判之法院聲
    明異議」。又此所稱「檢察官執行之指揮不當」，應係指檢
    察官有積極執行指揮之違法及其執行方法有不當等情形而言
    （最高法院77年台抗字第741 號判決、95年度台抗字第486
    號裁定參照）。該條所稱「諭知該裁判之法院」，乃指對被
    告之有罪判決，於主文內實際宣示其主刑、從刑之裁判而言
    ，若判決主文並未諭知主刑、從刑，係因被告不服該裁判，
    向上級法院提起上訴，而上級法院以原審判決並無違誤，上
    訴無理由，因而維持原判決諭知「上訴駁回」者，縱屬確定
    之有罪判決，但因對原判決之主刑、從刑未予更易，其本身
    復未宣示如何之主刑、從刑，自非該條所指「諭知該裁判之
    法院」（最高法院79年台聲字第19號判例參照）。
(二)、異議人前因違反槍砲彈藥刀械管制條例案件，係由本院於民
    國95年8 月31日以93年度訴字第1083號判處有期徒刑5 年8
    月，併科罰金新台幣25萬元，臺灣高等法院高雄分院於96年
    4 月10日以95年度上訴字第1976號諭知上訴駁回，最高法院
    於96年7 月5 日以96年度台上字第3574號判決上訴駁回確定
    在案，此業經本院調閱臺灣高雄地方法院檢察署96年度執字
    第9062號執行卷宗無誤，並有上開判決書在卷可按，本院即
    是「諭知該裁判之法院」，則依首開說明，本院就異議人「
    請求撤銷執行檢察官將羈押期間逕予折抵徒刑處分」等異議
    聲明，自有管轄權，合先指明。
三、實體方面
    異議人聲明異議，主張應以其受羈押之期間，先行折抵罰金
    刑易服勞役部分。然刑法第46條第1 項規定：「裁判確定前
    羈押之日數，以1 日抵有期徒刑或拘役1 日，或第42條第6
    項裁判所定之罰金數額」；又「二以上主刑之執行，除罰金
    外，應先執行其重者。但有必要時，檢察官得命先執行他刑
    」，刑事訴訟法第459 條亦定有明文。則依前開規定可知，
    罰金刑原得於其他主刑之前、後，或與其他主刑同時執行之
    ，從而如受刑人未繳納罰金而須易服勞役，執行檢察官亦得
    斟酌各項情形，而決定先予執行該易服勞役部分，或插接在
    數有期徒刑執行之中，甚或於徒刑執行完畢後再接續執行，
    又此係屬檢察官指揮執行時得為裁量之事項，不容謂為違法
    或不當（最高法院95年度臺抗字第529 號裁定意旨參照）。
    查本案執行檢察官既依法裁量而就異議人經判處之有期徒刑
    部分，先於罰金刑易服勞役部分而為執行，有臺灣高雄地方
    法院檢察署檢察官96年度執岷字第9062號、第9062之1號執
    行指揮書各1紙在卷可按，則執行檢察官將異議人所受羈押
    期間用以折抵先予執行之有期徒刑部分，自亦屬其裁量權之
    行使，本院經核該裁量合於刑法第46條第1項及刑事訴訟法
    第459條等規定，復別無恣意或濫用裁量之失，即無違法或
    不當可言。至執行檢察官於其他受刑人案件中或曾有不同之
    執行順序或羈押折抵決定，因不同案件有其不同之考量，尚
    難比附援引，併指明之。
四、綜上所述，本案執行檢察官所為將異議人羈押期間折抵先予
    執行之有期徒刑部分等指揮，並無違法或不當，異議人之聲
    明異議，核無理由，應予駁回。
據上論斷，應依刑事訴訟法第486 條，裁定如主文。
中    華    民    國   100    年    2     月    24    日
                  刑事第十九庭      法  官  吳芝瑛
以上正本證明與原本無異。
如不服本裁定，應於收受送達後5 日內向本院提出抗告狀。
中    華    民    國   100    年    2     月    24    日
                                    書記官  王楨珍